臺灣士林地方法院刑事判決　　　　　　　 96年度訴字第205號
公　訴　人　臺灣士林地方法院檢察署檢察官
被　　　告　甲○○
上列被告因違反毒品危害防制條例案件，經檢察官提起公訴（96
年度毒偵字第152 號），及移送併案審理（96年度毒偵字第330
號）被告為有罪之陳述，本院合議庭裁定改行簡式審判程序，並
判決如下：
    主  文
甲○○施用第一級毒品，累犯，處有期徒刑壹年。扣案之海洛因
參包（二包驗餘總淨重零點肆柒公克，一包海洛因殘渣量微無法
計重）沒收銷燬，注射針筒貳支沒收。
    事  實
一、甲○○前因違反肅清煙毒條例、麻醉藥品管理條例、槍砲彈
    藥刀械管制條例等案件，分別經法院判決處有期徒刑五年二
    月、七月、一年、四年二月確定，經接續執行，於民國90年
    5 月3 日假釋出獄，復於假釋期間因施用毒品案件，經送觀
    察、勒戒及強制戒治，於92年9 月2 日強制戒治執行完畢，
    並經臺灣士林地方法院檢察署檢察官以92年度戒毒偵字第67
    號為不起訴處分確定。前開違反肅清煙毒條例等案件並經法
    院判決撤銷假釋，執行殘刑3 年10月19日，於95年12月3 日
    因縮短刑期期滿執行完畢。詎仍不知悔改，於前開強制戒治
    執行完畢後五年內，復基於施用第一級毒品之接續犯意，自
    95年12月底某日起至96年4 月25日止，在臺北市○○區○○
    路1 段195 巷3 弄5 號5 樓住處，約一天一次，以針筒注射
    之方式，施用第一級毒品海洛因多次，嗣於96年1 月5 日下
    午5 時30分許，在臺北市○○區○○路1 段195 巷4 弄1 號
    前為警查獲，扣得第一級毒品海洛因二包（驗餘總淨重0.47
    公克）及其所有供施用海洛因之注射針筒二支等物。又於96
    年2 月4 日上午11時許，經警執行搜索，在其上開住處扣得
    海洛因殘渣一包（量微無法計重），並採集其尿液送驗，結
    果呈嗎啡陽性反應。
二、案經臺北市政府警察局內湖分局報請臺灣士林地方法院檢察
    署檢察官偵查起訴及移送併案審理。
    理  由
一、前揭犯罪事實，業據被告甲○○於警詢時、偵查中、本院準
    備程序及審理時供認不諱（見偵查卷第7 至14、43頁、96年
    3 月23日準備程序筆錄及審判筆錄、96年5 月2 日審判筆錄
    ），又被告二次為警查獲時，經採集其尿液送檢驗結果，呈
    鴉片類陽性反應，有臺灣尖端先進生技醫藥股份有限公司96
    年1 月19日編號008915號及96年2 月15日編號008980號濫用
    藥物檢驗報告二紙在卷可稽，復有海洛因三包、注射針筒二
    支扣案可資佐證，而扣案其中白粉二包，經送鑑定結果，確
    含海洛因成分，亦有臺北市政府警察局內湖分局查獲涉嫌毒
    品危害防制條例毒品初步鑑驗報告書及法務部調查局96年3
    月14日調科壹字第096230214550號鑑定書各一紙在卷可憑，
    足證被告自白與事實相符。本件事證明確，被告犯行堪以認
    定。
二、按犯毒品危害防制條例第10條之施用毒品罪者，檢察官應聲
    請法院裁定令被告入勒戒處所觀察、勒戒。觀察、勒戒後，
    檢察官依據勒戒處所之陳報，認受觀察、勒戒人無繼續施用
    毒品傾向者，應即釋放，並為不起訴處分；認受觀察、勒戒
    人有繼續施用毒品傾向者，檢察官應聲請法院裁定令入戒治
    處所施以強制戒治。經觀察、勒戒或強制戒治執行完畢釋放
    後，五年內再犯毒品危害防制條例第10條之罪者，檢察官或
    少年法院應依法追訴或裁定交付審理，毒品危害防制條例第
    20條第1 項、第2 項、第23條第2 項分別定有明文。查被告
    前因施用毒品案件，經觀察、勒戒及強制戒治，於92年9 月
    2 日強制戒治執行完畢，並經臺灣士林地方法院檢察署檢察
    官以92年度戒毒偵字第67號為不起訴處分確定，有臺灣士林
    地方法院檢察署92年度戒毒偵字第67號不起訴處分書、刑案
    資料查註紀錄表、法務部全國檢察官線上查詢刑案人犯在監
    所最新資料報表各一份在卷可憑，被告於強制戒治執行完畢
    釋放後，五年內再犯毒品危害防制條例第10條之罪，經檢察
    官提起公訴，本院應予審理。按海洛因係毒品危害防制條例
    第2 條第2 項第1 款所稱之第一級毒品。核被告施用海洛因
    之行為，係犯毒品危害防制條例第10條第1 項之施用第一級
    毒品罪。又被告持有海洛因進而施用，其持有海洛因之低度
    行為應為施用海洛因之高度行為所吸收，不另論罪。再按如
    數行為於同時同地或密切接近之時地實施，侵害同一之法益
    ，各行為之獨立性極為薄弱，依一般社會健全觀念，在時間
    差距上，難以強行分開，在刑法評價上，以視為數個舉動之
    接續施行，合為包括之一行為予以評價，較為合理，則屬接
    續犯，而為包括之一罪（最高法院86年臺上字第3295號判例
    參照）。本件被告多次施用第一級毒品海洛因，施用之時間
    極為密集，數行為於密切接近之時地，且施用毒品之行為本
    具有成癮性，極難戒絕，具有反覆施用之性質，其行為之獨
    立性極為薄弱，客觀上無法將其各次施用毒品之行為獨立成
    罪，依一般社會健全觀念，在時間差距上，難以強行分開，
    應視為接續犯，較為合理。公訴人認被告多次施用海洛因（
    起訴部分及併案審理部分）係屬集合犯，容有誤會。公訴人
    移送併辦之被告自96年1 月5 日起至96年2 月4 日經警採尿
    回溯五日內之某時止，多次施用海洛因犯行部分，及本院查
    得被告接續施用海洛因至96年4 月25日部分（被告自白），
    雖未經提起公訴，惟與已起訴部分有實質上一罪之接續犯關
    係，本院自應併予審理。又被告前因違反肅清煙毒條例、麻
    醉藥品管理條例、槍砲彈藥刀械管制條例等案件，分別經法
    院判決處有期徒刑五年二月、七月、一年、四年二月確定，
    經接續執行，於90年5 月3 日假釋出獄，嗣經撤銷假釋，執
    行前開殘刑3 年10月19日，並於95年12月3 日因縮短刑刑刑
    滿執行完畢，有臺灣高等法院被告前案紀錄表附卷可稽，其
    於有期徒刑執行完畢五年內，再犯有期徒刑以上之本罪，為
    累犯，應依刑法第47條第1 項之規定，加重其刑。爰審酌被
    告有肅清煙毒條例、麻醉藥品管理條例等前科，素行不佳，
    犯罪戕害自己身心健康，與犯罪後供認犯行之態度等一切情
    狀，量處有期徒刑一年。
三、扣案之海洛因三包，其中二包（驗餘總淨重0.47公克），一
    包內有海洛因殘渣（量微無法計量），均為查獲之第一級毒
    品，不問屬於被告與否，應依毒品危害防制條例第18條第1
    項前段之規定宣告沒收銷燬。至扣案之注射針筒二支，係被
    告所用供施用海洛因所用之物，業據其供明在卷，但因非屬
    專供施用海洛因之器具，應依刑法第38條第1 項第2 款之規
    定宣告沒收。
據上論斷，應依刑事訴訟法第299 條第1 項前段、第273 條之1
第1 項，毒品危害防制條例第10條第1 項、第18條第1 項，刑法
第11條、第47條第1 項、第38條第1 項第2 款，判決如主文。
本案經檢察官高俊申到庭執行職務。
中　　華　　民　　國　　96　　年　　5 　　月　　23  　日
                  刑事第三庭法  官   周明鴻
以上正本證明與原本無異。
如不服本判決應於判決送達後10日內向本院提出上訴狀。
                            書記官   丁梅芬
中　　華　　民　　國　　96　　年　　5 　　月　　23  　日
附錄法條：
毒品危害防制條例第10條第1 項
施用第一級毒品者，處 6 月以上 5 年以下有期徒刑。
